【裁判字號】    90,易,638
【裁判日期】    900627
【裁判案由】    違反著作權法
【裁判全文】
臺灣屏東地方法院刑事判決                            九十年度易字第六三八號
    公  訴  人  臺灣屏東地方法院檢察署檢察官
    被      告  乙○○
右列被告因違反著作權法案件，經檢察官提起公訴（九十年度偵字第一六八八號），
本院判決如左：
    主  文
乙○○以明知為侵害著作權之物意圖散布而陳列之方法侵害他人之著作權，處有期徒
刑參月，如易科罰金，以參佰元折算壹日。扣案之盜版音樂光碟「臺灣紅歌」參片沒
收。
    事  實
一、乙○○明知其於九十年二月十七日，在高雄市瑞豐夜市內，以每片新臺幣六十元
    之價格，向不詳年籍、姓名男子所購買之音樂光碟「臺灣紅歌」，係他人未經甲
    ○○○股份有限公司（以下簡稱「大信公司」）同意或授權而擅自重製之侵害著
    作權之物，竟意圖散布，而於同年月二十四日晚間二十時三十分許，在屏東縣東
    港鎮○○里○街商場內陳列上開盜版音樂光碟。嗣於當晚二十三時三十分許，經
    「大信公司」法務專員丙○○會同警員查獲，並當場扣得盜版之音樂光碟「臺灣
    紅歌」三片。
二、案經「大信公司」訴由屏東縣警察局東港分局報請台灣屏東地方法院檢察署檢察
    官偵查起訴。
    理  由
一、訊據被告乙○○矢口否認有何違反著作權法之犯行，辯稱：扣案之盜版光碟係伊
    準備要送給別人的，但因為「品質不好」，正要拿去東港跟買的人換。伊沒有陳
    列上開盜版光碟片，扣案之光碟片是警察從伊的貨車上搬下來的云云。惟查：右
    開事實業據告訴人之代理人丙○○於警訊及偵查中指訴綦詳，復核與證人即查獲
    本案之屏東縣警察局東港分局東港派出所警員許文祥證述之情節相符（九十年偵
    字第一六八八號卷第十四頁背面），且有盜版光碟三張扣案及現場照片二張附卷
    可稽，堪信屬實。被告雖於本院審理中以前揭情詞為辯，然其於警訊時先是辯稱
    該等盜版光碟係「自己要聽用」（屏東縣警察局東警分刑字第一七四八號卷第一
    頁背面），與首開辯詞已有矛盾；且扣案光碟片三片均未經拆封，膠膜包裝完好
    ，復經本院當庭勘驗屬實，則其如何得知其中之光碟片「品質不好」？是被告所
    辯，應均屬事後卸責之詞，難予採信。本件事證已臻明確，被告犯行洵堪認定，
    應依法論科。
二、被告乙○○明知前揭光碟片係侵害著作權之物，竟仍意圖散布而陳列於夜市之中
    ，核其所為，係犯著作權法第九十三條第三款之罪。公訴人雖認被告有基於營利
    之概括犯意而連續販賣上開光碟片，惟綜據告訴人、證人所述及就卷附照片觀之
    ，實僅能證明被告於查獲之當晚八時三十分至十一時三十分間，有意圖散布而陳
    列上開盜版光碟片一次之犯行，尚難遽論被告有連續販賣行為，應附此敘明。茲
    審酌被告並無前科、其犯罪之動機、手段、販賣之盜版光碟僅有三張、對被害人
    所造成之損害、犯後仍飾詞置辯，尚無悔意等一切情狀，爰量處如主文所示之刑
    ，並諭知易科罰金之折算標準，以資懲儆。至扣案之盜版光碟三片，為供被告犯
    罪所用之物，且為被告所有，業據被告供明在卷，爰依法宣告沒收。
據上論斷，應依刑事訴訟法第二百九十九條第一項前段，著作權法第九十三條第三款
，刑法第十一條前段、第四十一條第一項前段、第三十八條一項第二款，罰金罰鍰提
高標準條例第二條，判決如主文。
中      華      民      國      九十      年      六    月    二十七    日
                                      臺灣屏東地方法院刑事第一庭
                                          法  官  王以齊
右正本證明與原本無異。
對於本判決如有不服應於收受送達後十日內向本院提出上訴書狀上訴於台灣高等法院
高雄分院並按他造當事人之人數附具繕本。
                                          書記官  林天化
中      華      民      國      九十      年      六    月    二十七    日
附錄本判決論罪科刑法條：
著作權法第九十三條第三款
有下列情形之一者，處二年以下有期徒刑，得併科新台幣十萬元以下罰金︰
三  以第八十七條各款方法之一侵害他人之著作權者。
著作權法第八十七條
有下列情形之一者，除本法另有規定外，視為侵害著作權或製版權︰
二  明知為侵害著作權或製版權之物而散布或意圖散布而陳列或持有或意圖營利而交
    付者。


司法院資訊處製作；財團法人民間司法改革基金會備份。
